臺灣臺北地方法院刑事判決　　　　　　 96年度簡上字第301號
上　訴　人　臺灣臺北地方法院檢察署檢察官
被　　　告　甲○
上列上訴人因被告竊盜案件，不服本院96年度簡字第1924號中華
民國96年6 月29日第一審簡易判決（起訴案號：96年度偵緝字第
91號；本院原案號：96年度易字第736 號），提起上訴，本院管
轄之第二審合議庭判決如下：
    主  文
原判決撤銷。
甲○攜帶兇器竊盜，未遂，處有期徒刑陸月，如易科罰金，以銀
元佰元（即新台幣玖佰元）折算壹日，減為有期徒刑月，如
易科罰金，以銀元佰元（即新台幣玖佰元）折算壹日。
    犯  罪  事  實
一、甲○於民國95年6 月22日14時許，意圖為自己不法之所有，
    攜帶客觀上足以對人之生命、身體、安全構成威脅而具有危
    險性之油壓剪1把、螺絲起子2支、鋼條10支，在臺北市○○
    區○○路往北產業道路上，將上開鋼條、螺絲起子插入臺灣
    電力股份有限公司（下稱臺電公司）配置於該處電線桿編號
    六八五二ＣＢ九三號高壓電電線桿之腳踏釘孔內，再攀爬至
    該電線桿上方，持前開油壓剪欲剪斷架設於該電線桿上方之
    電線而竊取之，然於剪除電線之際即遭高壓電電擊墜地，致
    未得逞，旋經路人發現後報警查獲，並扣得其所有供行竊之
    用之上開工具。
二、案經台電公司訴由臺北市政府警察局中山分局移送臺灣臺北
    地方法院檢察署檢察官偵查起訴後，由原審改依簡易判決處
    刑程序審理。
    理  由
一、本件被告甲○經合法傳喚，無正當理由而不到庭，依刑事訴
    訟法第455條之1第3項、第371條規定，不待被告陳述，由檢
    察官一造辯論而為判決。
二、上揭犯罪事實，業據被告於原審訊問時坦承不諱，核與證人
    即告訴人臺電公司之代理人鐘朝聰、證人即發現被告倒臥在
    地之黃炳坤證述之情節相符，並有現場採證照片在卷可稽，
    復有油壓剪1把、螺絲起子2支、鋼條10支扣案可資佐證，足
    見被告之自白與事實相符。本案事證明確，被告之犯行洵堪
    認定，應予依法論科。
三、查扣案之鋼條、螺絲起子、油壓剪均屬金屬製品，或質地堅
    硬，或尖端銳利，客觀上對人之生命、身體、安全具有危險
    性，足供兇器使用無疑。次按電業法第105條規定：「竊盜
    或損壞電桿、電線、變壓器或其他供電設備者，依刑法之規
    定從重處斷。」因該法條本身並無「刑」之規定，並非完備
    之刑罰法規，僅係說明有上開犯罪行為者，均依刑法之規定
    從重處斷，因之行為如符合刑法上之竊盜罪者，即依竊盜罪
    論罪科刑。又被告已著手於竊盜行為之實行，惟未及竊得財
    物即遭電擊而墜地受傷，其犯罪尚屬未遂。故核被告所為，
    係犯刑法第321條第1項第3款、第2項之攜帶兇器竊盜未遂罪
    。被告著手於上開攜帶兇器竊盜行為之實行而不遂，為未遂
    犯，爰依刑法第25條第2 項之規定減輕其刑（按94年2月2日
    修正公布、95年7月1日施行前之刑法第26條原規定：「未遂
    犯之處罰，得按既遂犯之刑減輕之。但其行為不能發生犯罪
    之結果，又無危險者，減輕或免除其刑。」修正後刑法第25
    條第1項、第2項則分別規定：「已著手於犯罪行為之實行而
    不遂者，為未遂犯」、「未遂犯之處罰，以有特別規定者為
    限，並得按既遂犯之刑減輕之。」是原刑法第26條前段未遂
    犯之減輕規定，於修正後移列於第25條第2 項，於被告並無
    有利不利之情形，自無新舊法比較之問題，應適用修正後之
    規定。）
四、原審以被告事證明確，予以論罪科刑，固非無見，惟就被告
    犯罪時間，原審認為係在「95年6 月20日上午11時30分許」
    ，核與卷證不符，且被告犯罪後，中華民國九十六年罪犯減
    刑條例於96年7月16日生效施行，而被告本案犯罪在96年4月
    24 日以前，合於上開條例第2條第1項第3款應予減刑之規定
    ，原審亦未及審酌及此，尚有未洽。上訴意旨以原判決未及
    適用上開減刑條例，請求撤銷原判決，為有理由，且原判決
    認定犯罪時間亦有所違誤，自應由本院予以撤銷改判。爰審
    酌被告前有麻藥、妨害自由、傷害、槍砲等前案紀錄（不構
    成累犯），有臺灣高等法院被告前案紀錄表在卷可按，其素
    行不佳；且其不思以正途賺取財物，意欲不勞而獲，而竊取
    足以妨害公眾用電之電線，動機不良；惟其竊盜犯行並未得
    逞，台電公司所受之損害尚輕，被告犯後又能坦承犯行，態
    度良好，以及其學歷為國中畢業等一切情狀，爰量處主文所
    示之刑。又修正前刑法第41條規定：「犯最重本刑為五年以
    下有期徒刑以下之刑之罪，而受六個月以下有期徒刑或拘役
    之宣告，因身體、教育、職業、家庭之關係或其他正當事由
    ，執行顯有困難者，得以一元以上三元以下折算一日，易科
    罰金。但確因不執行所宣告之刑，難收矯正之效，或難以維
    持法秩序者，不在此限。併合處罰之數罪，均有前項情形，
    其應執行之刑逾六月者，亦同。」並依罰金罰鍰提高標準條
    例第2 條規定（業於95年7月1日起因刪除而不再適用），就
    易科罰金折算1日之數額提高為100倍（即銀元100元以上300
    元以下，經折算為新台幣則為新台幣300元以上900元以下）
    ；修正後刑法第41條規定：「犯最重本刑為五年以下有期徒
    刑以下之刑之罪，而受六個月以下有期徒刑或拘役之宣告者
    ，得以新臺幣一千元、二千元或三千元折算一日，易科罰金
    。但確因不執行所宣告之刑，難收矯正之效，或難以維持法
    秩序者，不在此限。前項規定於數罪併罰，其應執行之刑未
    逾六月者，亦適用之。」而罰金罰鍰提高標準條例第2 條有
    關易科罰金折算1 日之數額提高倍數規定，即不再適用；比
    較修正前後之易科罰金折算標準，以修正前刑法第41條之規
    定較有利於被告，是本件如主文所示之宣告刑，自應適用修
    正前刑法第41條第1 項前段規定，諭知易科罰金之折算標準
    。另被告之前開犯行，犯罪時間係在96年4 月24日以前，合
    於中華民國九十六年罪犯減刑條例第2 條第1項第3款之規定
    ，被告宣告刑（有期徒刑6 月）應依法減其刑期二分之一（
    減為有期徒刑3 月）。
五、扣案之油壓剪1把、螺絲起子2支、鋼條10支，係供被告犯罪
    所用，且屬被告所有等情，業據其供承在卷，應依修正前刑
    法第38條第1項第2款規定宣告沒收（從刑附屬於主刑，除法
    律有特別規定者外，依主刑所適用之法律）。
據上論斷，應依刑事訴訟法第455條之1第1項、第3項、第371 條
、第369條第1項前段、第364條、第299條第1項前段，刑法第2條
第1項前段、第321條第1項第3款、第2項、第25條第2項，修正前
刑法第41條第1 項前段、第38條第1項第2款，修正前罰金罰鍰提
高標準條例第2條，現行法規所定貨幣單位折算新臺幣條例第2條
，中華民國九十六年罪犯減刑條例第2條第1項第3款、第7條，判
決如主文。
本案經檢察官賴秋萍到庭執行職務。
中　　華　　民　　國　　96　　年　　9 　　月　　27　　日
                  刑事第十三庭  審判長法  官  黃俊明
                                      法  官  郭顏毓
                                      法  官  李明益
以上正本證明與原本無異。
不得上訴。
                                      書記官  劉穗筠
中　　華　　民　　國　　96　　年　　9 　　月　　29　　日
中華民國刑法第321條
（加重竊盜罪）
犯竊盜罪而有左列情形之一者，處 6 月以上、 5 年以下有期徒
刑：
一  於夜間侵入住宅或有人居住之建築物、船艦或隱匿其內而犯
    之者。
二  毀越門扇、牆垣或其他安全設備而犯之者。
三  攜帶兇器而犯之者。
四  結夥三人以上而犯之者。
五  乘火災、水災或其他災害之際而犯之者。
六  在車站或埠頭而犯之者。
前項之未遂犯罰之。
